【裁判字號】    90,交抗,246
【裁判日期】    900731
【裁判案由】    違反道路交通管理處罰條例
【裁判全文】
臺灣高等法院交通事件裁定                       九十年度交抗字第二四六號
    抗  告  人
    即受處分人  甲○○
右抗告人，因違反道路交通管理處罰條例案件，不服台灣桃園地方法院，九十年度交
聲字第二四號，中華民國九十年六月六日第一審裁定（九十年度交聲字第二四號），
提起抗告，本院裁定如左：
    主  文
抗告駁回。
    理  由
一、本件異議意旨略以：抗告人甲○○於民國八十九年十一月十二日十二時三十五分
    許駕駛ＨＵ－一六七○號自小客車，並未在國道三號公路北上六十公里（埔頂隧
    道內）變換車道，而係在進入隧道前變換車道，且當天處理員警之態度不佳，應
    加強督導，處理員警表示可調錄影資料查證，即應提出違規之錄影資料證明，內
    政部警政署國道公路警察局填製之公警局交字Ｚ00000000號通知書與事
    實不符，應予撤銷云云。
二、原法院裁定意旨略以：汽車行駛於高速公路或設站管制之道路，而不遵管制之規
    定者，處汽車駕駛人新臺幣三千元以上六千元以下罰鍰，道路交通管理處罰條例
    第三十三條第一項定有明文。經查：抗告人於右揭時地駕駛上開自用小客車，在
    設有禁止變換車道標示之隧道內任意變換車道，由中線車道變換至內線車道，而
    警員之警車就在異議人上開汽車右後方約五十公尺之距離，抗告人確係於快要出
    埔頂隧道時變換車道，若有需要可調監視錄影帶出來看等情，業據證人即簽發上
    開罰單之國道公路警察局第六小隊隊員汪啟明於原審審理時證述明確（見原審卷
    九十年三月五日筆錄）。再原審向交通部臺灣區○道○○○路局工程處調閱前開
    隧道於該日之監視錄影帶，雖經該處回函表示：該處交控中心交控系統閉路電視
    攝影機設置之功能及目的，旨在針對高速公路路況實施監控，除有特殊需要，例
    如研究分析高速公路某一路段車流狀況之長期觀察，或是有重大事故發生時視事
    故之嚴重性始做監控錄影，餘均不予錄影，故無相關資料可資說明等語，無法調
    閱當日之監視錄影帶，惟本件值勤舉發之警員既於舉發時及原審審理中，均向抗
    告人表明可調監視錄影帶查證，足見警員汪啟明確係親眼目睹抗告人之違規情事
    ，方有如此之自信，況該警員與抗告人並無仇隙，亦僅係依法執行取締交通違規
    勤務，實無故為誣陷之理。本件抗告人自承確有在隧道附近變換車道，而前開通
    知書上註明本件係「警車尾隨於後」，復經警員汪啟明證稱警車就在抗告人之汽
    車右後方約五十公尺處，且就抗告人係由中線車道變換至內線車道此等詳細明確
    之違規事實均能加以描述，益見警員汪啟明並非藉詞誣陷、空言揣測。至當天處
    理警員之態度是否不佳，此為國道公路警察局應否加強督導之問題，與本件抗告
    人駕車是否有違反道路交通管理處罰條例之規定，應予處罰之問題，尚屬無涉。
    綜上所述，抗告人違規之事實，應堪認定，異議人之異議為無理由，乃駁回其異
    議，經核並無不合。抗告意旨猶執陳詞，辯稱：伊確未在埔頂隧道內變換車道，
    執勤警員未出示違規證明，警員並未尾隨在後，係警員自己加的云云，指摘原裁
    定不當，非有理由，抗告應予駁回。
據上論斷，應依道路交通案件處理辦法第二十六條，刑事訴訟法第四百十二條裁定如
主文。
中      華      民      國    九十      年      七      月    三十一    日
                              台灣高等法院刑事第七庭
                                  審判長法  官  吳  啟  民
                                        法  官  施  俊  堯
                                        法  官  蘇  隆  惠
右正本證明與原本無異。
不得再抗告。
                                        書記官  周  素  秋
中      華      民      國      九十     年      八      月      一     日


司法院資訊處製作；財團法人民間司法改革基金會備份。
